# 请教陈老师，民办学校是不是适用企业会计制度

提问人：Accountlxy 时间：2010-04-07 08:54:09
我有个朋友办了一所学校，现在要应付年审，让我去把账做一下，头大了，以前没有搞过这个？

回答人：chenyiwei
回复 楼主 Accountlxy 的帖子请查阅该民办学校的章程和办学许可证，确定其是否属于“出资者要求取得合理回报的民办学校”。对于是否要求取得合理回报的认定，以及相关的影响，在《民办教育促进法》及其实施条例中均有规定。 如果属于出资者要求取得合理回报的民办学校的，应执行企业的财务、会计制度；不要求取得合理回报的，执行民间非营利组织的财务、会计制度。

提问人：新用户注册了 时间：2015-01-02 17:58:46
我在审计一家国有独资企业，该企业于 70 年代出资成立了技师学院，技师学院对外招收自主招收。但是财政部门给予该学院一定的财政补助。该学院正在执行的事业单位会计制度，我个人认为应参照公办学校执行《高等学校会计制度。但他们认为我说的不正确，因这他们认为它不是高等学校，此事还望陈版给予指导！

回答人：chenyiwei
《高等学校会计制度》：本制度适用于各级人民政府举办的全日制普通高等学校、成人高等学校（以下简称高等学校）。

提问人：新用户注册了 时间：2015-01-03 10:49:27
我在审计一家国有独资企业，该企业于 70 年代出资成立了技师学院，技师学院对外招收自主招收。但是财政部门给予该学院一定的财政补助。陈版这种形式的办学，是算民办吗？

回答人：chenyiwei
抱歉，这属于法律法规方面问题，建议咨询当地财政和教育主管部门。